【裁判字號】    89,抗,341
【裁判日期】    890602
【裁判案由】    聲請再審
【裁判全文】
臺灣高等法院臺中分院刑事裁定                      八十九年度抗字第三四一號
    抗  告  人
    即受判決人  甲○○
右列抗告人因過失傷害案件，不服臺灣台中地方法院中華民國八十九年三月十五日裁
定（八十八年度聲再字第二十一號）提起抗告，本院裁定如左：
      主  文
抗告駁回。
      理  由
一、本件抗告意旨略以：原確定判決關於告訴人尚有違反道路交通安全規則第一○六
    條第三款及同規則第一百零二條第四款、第九十八條第四款以及第九十一條第二
    款等規定，未予斟酌，如到肇事現場勘查，即可知抗告人並無過失，又現場圖並
    非當場製作，有偽造文書及誣告之嫌，為此提起抗告云云。
二、按刑事訴訟法第四百二十條第一項第一款、第三款之再審理由，依同條第二項規
    定，除原判決所憑之証物已經判決確定証明其為偽造或變造者，或受有罪判決之
    人已經判決確定証明其係被誣告者外，如果偽造、變造之証物或受有罪判決之人
    係被誣告之刑事訴訟不能開始或續行非因証據不足者，固亦得聲請再審，但其刑
    事訴訟不能開始或續行之原因，仍應由聲請人於再審書狀內述理由，並附具証
    據提出於管轄法院，觀於同法第四百二十九條之規定，至為明瞭（最高法院二十
    六年滬抗字第二號判例參照）；又刑事訴訟法第四百二十條第一項第六款所謂發
    見之新証據，係指該項証據，就本身形式上觀察，毋須經調查程序，顯然可認為
    足以動搖原確定判決者，且為事實審法院於判決前因未發見，不及調查斟酌，至
    其後始發見者而言，若判決前己經當事人提出或聲請調查之証據，經原法院捨棄
    不採者，即非該條款所謂發見之新証據，不得據為聲請再審之原因（最高法院二
    十八年抗字第八號、四十年台抗字第二號判例參照）。
三、經查原審以：本件再審聲請人甲○○以原判決所憑之警繪現場圖有偽造或變造之
    嫌，及起訴書以其應負過失全責，但鑑定意見書認「吳孟倖（即告訴人）駕駛重
    機車於路口處不當左轉未注意讓左後直行車先行，肇事主因；甲○○（即被告）
    駕駛自小客車疏未注意車前狀況，為肇事次因」，由此証明應誣告，聲請再審，
    惟警繪現場圖有偽造或變造及其被誣告既均未經判決確定証明係偽造或變造及係
    被誣告，而其不能開始刑事訴訟之原因及証據，又未據其依法提出，是其此部分
    聲請再審之程序即屬違背規定，應予駁回。又以告訴人有違反道路交通規則第一
    百零二條第一項第一款、第六款及第一百零六條第五款之規定，因發見確實之新
    証據，聲請再審，惟上開事實已據其於被訴過失傷害案件本院審理時具狀提出主
    張，有本院八十八年度交易字第二二○號其被訴過失傷害案卷可參，亦經原法院
    加以審酌，尚非發見之新証據，從而其此部分聲請再審為無理由，亦應予駁回等
    情。本件抗告意旨所指告訴人之過失違反上開道路交通安全規則之規定，尚須至
    現場履勘云云，核首揭判例見解所示毋須經調查程序，顯然足以動搖原確定判決
    之再審要件不合，另抗告所指現場圖有偽造或誣告、抗告人既迄未提出確定判決
    以證明其說，是原審裁定駁回其再審之聲請，尚無不合，本件抗告，並無理由，
    應予駁回。
四、據上論結，應依刑事訴訟法第四百十二條，裁定如主文。
中      華      民      國    八十九     年      六       月     一     日
                                  臺灣高等法院臺中分院刑事第一庭
                                        審判長法  官  陳  紀  綱
                    法  官  陳  登  源
                                              法  官  蕭  錦  鍾
右正本證明與原本無異。
不得再抗告。
                                              書記官  蘇  昭  文
中      華      民      國    八十九     年      六       月     三     日
                                                                        Ｉ


司法院資訊處製作；財團法人民間司法改革基金會備份。
